【裁判字號】    98,易,110
【裁判日期】    980327
【裁判案由】    竊盜
【裁判全文】
臺灣雲林地方法院刑事判決               98年度易字第110號
公  訴  人  臺灣雲林地方法院檢察署檢察官
被      告  戊○○
                    （另案於臺灣雲林第二監獄執行中）
上列被告因竊盜案件，經檢察官提起公訴（98年度偵字第39號、
第600 號），被告於準備程序中就被訴事實為有罪之陳述，本院
改依簡式審判程序審理，判決如下：
    主  文
戊○○所犯如附表所示之竊盜罪及加重竊盜罪，各處如附表所示
之刑，應執行有期徒刑貳年。
    犯罪事實
一、戊○○前(一)因搶奪案件，經本院以90年度訴字第461 號判處
    有期徒刑1 年確定，於民國92年3 月26日縮刑期滿執行完畢
    。(二)因竊盜案件，經本院以93年度簡上字第62號判處有期徒
    刑8 月確定。(三)因詐欺案件，經本院以93年度港簡字第185
    號判處有期徒刑6 月確定。(四)因施用毒品案件，經本院以93
    年度訴字第422 號判處有期徒刑10月確定。(五)因竊盜案件，
    經本院以93年度易字第249 號判處有期徒刑3 月，後經臺灣
    高等法院臺南分院（下稱臺南高分院）以94年度上易字第70
    號駁回上訴確定。(六)因施用毒品案件，經本院以93年度港簡
    字第207 號判處有期徒刑6 月確定。上開(二)至(六)案件，嗣經
    臺南高分院以94年度聲字第250 號合併定應執行刑為有期徒
    刑2 年6 月確定。(七)因竊盜案件，經本院以94年度易字第23
    8 號判處有期徒刑8 月確定，並與上開(二)至(六)案件接續執行
    ，於96年7 月4 日縮短刑期假釋付保護管束出監保護管束期
    滿日為97年2 月1 日，嗣經撤銷假釋執行殘餘刑期6 月28日
    （不構成累犯）。詎仍不知悛悔，復分別意圖為自己不法所
    有，為下列犯行：
    (一)於97年8 月28日清晨某時許（非夜間），行經雲林縣北港
      鎮○○路14 2號時，以徒手將鋁門撐高並拉開後再踰越門
      扇之方式，進入上開房屋4 樓（侵入住宅部分未據告訴）
      ，竊取丙○○○所有價值約新臺幣（下同）8 萬元之金牌
      10面、金元寶2 個（即附表編號(一)部分）。嗣經警循線查
      獲，始悉上情。
    (二)又分別於如附表編號(二)至(六)所示之時間，利用大門未鎖且
      屋內無人時侵入如附表編號(二)至(六)所示之地點，徒手竊取
      如附表編號(二)至(六)所示之被害人所有之物品。嗣因另案竊
      取蔡安平案件經警查獲後（業經本院以97年度易字第974
      號判決確定），在有偵查犯罪職權之公務員查知其為犯人
      前，即向承辦之雲林縣警察局虎尾分局警員黃文南自承此
      部分犯行並接受裁判。
二、案經雲林縣警察局北港分局、虎尾分局報告臺灣雲林地方法
    院檢察署檢察官偵查起訴。
    理  由
一、本件係經被告戊○○於準備程序期日為有罪之陳述，而經本
    院合議庭裁定由受命法官獨任以簡式審判程序加以審理，此
    有本院98年3 月13日準備程序筆錄一份附卷足憑，則依據刑
    事訴訟法第273 條之2 、同法第159 條第2 項之規定，不適
    用傳聞法則有關限制證據能力之相關規定，合先敘明。
二、被告戊○○之上開犯罪事實，除有其於警詢、偵訊及本院審
    理時之自白外，尚有下列證據可佐：
    (一)證人即被害人丙○○○於警詢中之指述（北港分局警卷第
      4 至5 頁）。
    (二)證人即被害人甲○○、乙○○、丁○○、己○○、林欺於
      警詢中之指述（虎尾分局警卷第5 至19 頁）。
    (三)內政部警政署刑事警察局97年10月13日刑紋字第09701420
      00號鑑驗書（北港分局警卷第6 至8 頁）。
    (四)刑案現場照片10張（北港分局警卷第9 頁、第18至21頁）
    (五)蒐證照片10張（虎尾分局警卷第20至24頁）。
  綜上，本件事證明確，被告犯行均堪以認定，皆應依法論科。
三、論罪科刑：
   (一)核被告所為如附表編號(一)至(六)所示之各次犯行，各係犯刑
     法第321 條第1 項第2 款之踰越門扇竊盜罪及同法第320
     條第1 項之普通竊盜罪（詳如附表所示）。被告所犯上開
     數罪間，犯意各別，行為互殊，應分論併罰。再被告於警
     方查緝另案被害人蔡安平遭竊案件時，主動向警方稱於雲
     林縣臺西鄉地區尚另涉有竊盜案件，並帶同警方至如附表
     編號(二)至(六)所示之地點，坦承如附表編號(二)至(六)所示之竊
     盜犯行等情，有雲林縣警察局虎尾分局98年2 月5 日職務
     報告及被告97年12月23日警詢筆錄可稽（雲檢98偵字第600
     號卷第4 頁、虎尾分局警卷第2 、3 頁），即被告在未被
     有偵查權之公務員或機關發覺其所為如附表編號(二)至(六)所
     示之竊盜犯行前，即向警員自首，並接受裁判，是被告前
     開5 次竊盜犯行，均合於自首規定，爰依刑法第62條前段
     規定減輕其刑。
   (二)爰審酌被告有多次施用毒品及竊盜等前科，素行不佳，其
     正值壯年，不思以正途獲取財物，屢次攀爬侵入他人住宅
     行竊，造成被害人財產損失及不便，並導致被害人嚴重心
     理恐懼，危害他人居家安全，所為有害社會治安，欠缺尊
     重他人財產權之法治觀念，足徵被告之惡性非輕，惟其犯
     後於偵訊中及本院審理時坦承犯行，尚有悔意，且就附表
     編號(二)至(六)之犯行自首等一切情狀，分別量處如主文所示
     之刑，並定其應執行刑。
據上論斷，應依刑事訴訟法第299 條第1 項前段、第273 條之1
第1 項，刑法第321 條第1 項第2 款、第320 條第1 項、第62條
前段、第51條第5 款, 刑法施行法第1 條之1 2，判決如主文。
本案經檢察官林豐正到庭執行職務。
中    華    民    國    98    年    3     月    27    日
                  刑事第一庭    法  官  陳美利
以上正本證明與原本無異。
如不服本判決，應於判決送達後10日內向本院提出上訴狀（須附
繕本）。
                                書記官  王秀如
中    華    民    國    98    年    3     月    27    日
附錄本案論罪科刑法條：
刑法第320 條第1 項、第321 條第1 項
刑法第320 條第1 項
意圖為自己或第三人不法之所有，而竊取他人之動產者，為竊盜
罪，處 5 年以下有期徒刑、拘役或 5 百元以下罰金。
刑法第321條第1項
犯竊盜罪而有左列情形之一者，處 6 月以上、 5 年以下有期徒
刑：
一、於夜間侵入住宅或有人居住之建築物、船艦或隱匿其內而犯
之者。
附表
 ┌──┬────────┬────────┬───┬──────┬────────┐
 │編號│  時間          │     地點       │被害人│  竊得之物  │所犯罪名及處罰  │
 ├──┼────────┼────────┼───┼──────┼────────┤
 │ (一) │97年8 月28日清晨│雲林縣北港鎮仁愛│林許玉│金牌10面、金│戊○○犯踰越門扇│
 │    │某時許          │路142號4樓      │年    │元寶2 個（價│竊盜罪，處有期徒│
 │    │                │                │      │值共約8 萬元│刑捌月。        │
 │    │                │                │      │）          │                │
 ├──┼────────┼────────┼───┼──────┼────────┤
 │ (二) │97年7 月21日上午│雲林縣臺西鄉民族│甲○○│金牌9面（價 │戊○○犯竊盜罪，│
 │    │7 時許          │路74號3 樓      │      │值約3 萬元  │處有期徒刑伍月。│
 │    │                │                │      │，起訴書誤  │                │
 │    │                │                │      │載為3,000 元│                │
 │    │                │                │      │）          │                │
 ├──┼────────┼────────┼───┼──────┼────────┤
 │ (三) │97年9 月中旬之某│雲林縣臺西鄉民族│乙○○│金牌4面（價 │戊○○犯竊盜罪，│
 │    │日下午16時許（起│路66號3 樓      │      │值約12,000元│處有期徒刑肆月。│
 │    │訴書漏載中旬）  │                │      │）          │                │
 ├──┼────────┼────────┼───┼──────┼────────┤
 │ (四) │97年9 月底（起訴│雲林縣臺西鄉頂溪│丁○○│金牌3面（價 │戊○○犯竊盜罪，│
 │    │書誤載為旬）之某│村108 號3 樓    │      │值約2萬元） │處有期徒刑肆月。│
 │    │日上午8 時許    │                │      │            │                │
 ├──┼────────┼────────┼───┼──────┼────────┤
 │ (五) │97年9 月底（起訴│雲林縣臺西鄉牛厝│己○○│金牌2面（價 │戊○○犯竊盜罪，│
 │    │書誤載為旬）之某│村舊泉洲4 之1號3│      │值約6,000 元│處有期徒刑月。│
 │    │日上午8 時許    │樓（起訴書誤載為│      │）          │                │
 │    │                │2 樓）          │      │            │                │
 ├──┼────────┼────────┼───┼──────┼────────┤
 │ (六) │97年9 月底（起訴│雲林縣四湖鄉中洋│林欺  │金牌3面（價 │戊○○犯竊盜罪，│
 │    │書誤載為旬）之某│北路17號2 樓    │      │值約12,000元│處有期徒刑肆月。│
 │    │日上午8 時許    │                │      │）          │                │
 └──┴────────┴────────┴───┴──────┴────────┘


司法院資訊處製作；財團法人民間司法改革基金會備份。
